【裁判字號】    88,訴,1946
【裁判日期】    890105
【裁判案由】    偽造文書等
【裁判全文】
臺灣板橋地方法院刑事判決                        八十八年度訴字第一九四六號
    公  訴  人  臺灣板橋地方法院檢察署檢察官
    被      告  甲○○
右列被告因偽造文書等案件，經檢察官提起公訴（八十八年度偵字第一八三二一號）
，本院判決如左：
    主  文
甲○○行使偽造私文書，足以生損害於他人，處有期徒刑壹年陸月。緩刑參年。偽造
之不動產租賃契約書上「李德標」暑押及印文各壹枚均沒收。
    事  實
一、甲○○曾於民國（下同）七十一年十一月十七日因侵占案件，經台灣高等法院以
    七十一年度上訴字第二○六○號判處有期徒刑一年，七十二年一月三十一日經最
    高法院駁回上訴，案經確定，並於七十二年八月二十三日執行完畢。緣乙○○於
    八十六年七月間，將坐落在台北縣三重市○○路○段六○九巷二號地下一樓之房
    屋及土地，委託甲○○代為出租並收取租金，嗣又委託甲○○代為出售上開房地
    。甲○○明知上開房地於八十六年七月間，每個月以新台幣 (下同）十一萬元租
    金出租予江水模，乃基於偽造私文書及意圖為自己不法所有之概括犯意，於八十
    六年七月一日，在台北市○○路之公司處所，利用不知情之鄭小姐偽簽李德標署
    押一枚及盜用李德標印章（李德標委託甲○○代刻之圖章），偽造每個月以七萬
    元租金出租予李德標之不實不動產租賃契約書一件，足生損害於李德標，並持向
    乙○○行使，甲○○乃在台北縣林口鄉○○○街九巷一號十三樓之一住處，自八
    十六年七月十六日起至八十七年十一月底止，連續將上開房地每個月承租人繳納
    之租金差額四萬元予以侵占入己。又明知上開房地於八十七年十二月八日以一千
    萬元出售予劉文振（於同年十二月二十九日移轉登記予劉文振），並收取訂金五
    百萬元，惟只於同年月十日交付其中二百萬元訂金予乙○○，將其中三百萬元訂
    金在上開住處予以挪用侵占，復於八十八年一月二十日，在台北縣三重市○○路
    ○段六○九巷二號地下一樓，利用不知情之陳秉文，藉欲向乙○○購買上開房地
    為由，而由文秉文與不知情之乙○○訂立上開房地以八百二十萬元出售予陳秉文
     (另由檢察官為不起訴處分）之房地產買賣契約書一件（由甲○○代乙○○出面
    ，以乙○○之名義訂約），再持向乙○○行使，訛稱上開房地以八百二十萬元出
    售予陳秉文，並以不知情之趙永麗為發票人，面額二百萬元之支票二張、面額二
    百二十萬元之支票一張，交付乙○○以支付其餘之房地價款（十二月十日已另行
    交付二百萬元），將其中差價一百八十萬元予以侵占入己，嗣上開支票屆期除第
    一張二百萬元之支票有兌現外，其餘二張支票（二百萬元及二百二十萬元）屆期
    均不獲兌現，至此乙○○始知上情。
二、案經乙○○訴由台北市政府警察局移請台灣板橋地方法院檢察署檢察官偵查起訴
    。
    理  由
一、右揭犯罪事實，業據被告甲○○於偵查中及本院審理時坦承不諱，核與告訴人乙
    ○○於偵查中指訴之情節相符，且經證人趙永麗、劉文振於偵訊中及證人李德標
    、陳秉文於警訊中證述在卷，互核均相符合，並有偽造之不動產租賃契約書、房
    地產買賣契約書各一件與支票影本二紙在卷足憑，本件事證明確，被告之犯行堪
    予認定。
二、核被告所為，係犯刑法第二百十六條、第二百十條之行使偽造私文書罪及第三百
    三十五條第一項之侵占罪。被告利用不知情之鄭小姐偽造李德標暑押及用李德
    標印章，為偽造私文書之部分行為，偽造私文書之低度行為又為行使之高度行為
    所吸收，均不另論罪。被告利用不知情之鄭姓女子偽造私文書，為間接正犯。被
    告先後數次侵占犯行，時間緊接，所犯又係構成要件相同之罪名，顯係基於概括
    犯意為之，應依連續犯論以一罪，並加重其刑。又被告所犯上開行使偽造私文書
    及侵占二罪間，有方法結果之牽連關係，應從一重之行使偽造私文書罪處斷。爰
    審酌被告之前科素行、犯罪動機、目的、手段、所生危害，及其犯後坦承犯行之
    態度等一切情狀，量處如主文所示之刑，以示懲儆。查被告甲○○前曾受有期徒
    刑以上刑之宣告，執行完畢後，五年以內未曾受有期徒刑以上刑之宣告，有台灣
    高等法院檢察署刑案紀錄簡覆表乙紙附卷可稽，其犯罪後已與被害人達成和解，
    此有和解書一紙在卷足稽，本院認其經此教訓後，當知警愓，信無再犯之虞，因
    認其所宣告之刑，以暫不執行為適當，併予宣告緩刑三年，以勵來茲，而啟自新
    。偽造之不動產租賃契約書上「李德標」暑押及印文各壹枚均應依刑法第二百十
    九條宣告沒收。
據上論斷，應依刑事訴訟法第二百九十九條第一項前段，刑法第五十六條、第二百十
六條、第二百十條第一項、第三百三十五條第一項、第五十五條、第七十四條第二款
、第二百十九條，罰金罰鍰提高標準條例第一條前段，判決如主文。
本案經檢察官潘翠雪到庭執行職務
中      華      民      國      八十九    年    一    月      五     日
                                  臺灣板橋地方法院刑事第一庭
                                      法  官    胡  堅  勤
右正本證明與原本無異。
如不服本判決，應於判決送達後十日內，向本院提出上訴狀。
                                      書記官    劉  文  美
中      華      民      國      八十九    年    一    月      六     日
附錄本案論罪科刑法條全文
刑法第二百十六條
行使第二百十條至第二百十五條之文書者，依偽造、變造文書或登載不實事項或使登
載不實事項之規定處斷。
刑法第二百十條
  偽造、變造私文書，足以生損害於公眾或他人者，處五年以下有期徒刑。
刑法第三百三十五條
意圖為自己或第三人不法之所有，而侵占自己持有他人之物者，處五年以下有期徒刑
、拘役或科或併科一千元以下罰金。
前項之未遂犯罰之。


司法院資訊處製作；財團法人民間司法改革基金會備份。
